it: Tipo di bordo del righello: Bordo smussato; Bordo con ricerca del centro; Bordo con retro in sughero; Bordo curvo; Marcature su doppio bordo; Bordo con inserto in metallo; Bordo antiscivolo; Bordo rialzato / sporgenza di sicurezza; Bordo dritto; Altro
lt-LT: Liniuotės krašto tipas: Nuožulnus kraštas; Centrą nustatantis kraštas; Kraštas su kamštinės medžiagos pagrindu; Lenktas kraštas; Žymos abiejuose kraštuose; Kraštas su metaliniu pagrindu; Neslystantis kraštas; Paaukštintas kraštas / apsauginis apvadas; Tiesus kraštas; Kita
fi: Viivaimen reunan tyyppi: Viistetty reuna; Keskikohdan osoittava reuna; Korkkipohjainen reuna; Kaareva reuna; Kaksipuoliset merkinnät; Metallipohjainen reuna; Liukumaton reuna; Korotettu reuna / turvareuna; Suora reuna; Muu
zh-TW: 尺邊緣類型: 斜邊; 定心邊; 軟木背襯邊緣; 弧邊; 雙邊刻度; 金屬背襯邊緣; 防滑邊緣; 凸起邊緣/安全護緣; 直邊; 其他
nl: Liniaal randtype: Afgeschuinde rand; Rand voor middelpuntbepaling; Rand met kurkachterkant; Gebogen rand; Markeringen aan beide randen; Rand met metalen achterkant; Antisliprand; Opstaande rand / veiligheidslip; Rechte rand; Overig
pl: Typ krawędzi linijki: Ścięta krawędź; Krawędź centrująca; Krawędź z podkładem korkowym; Zakrzywiona krawędź; Oznaczenia na obu krawędziach; Krawędź z podkładem metalowym; Krawędź antypoślizgowa; Podniesiona krawędź / brzeg ochronny; Prosta krawędź; Inne
el: Τύπος άκρου χάρακα: Λοξοτμημένο άκρο; Άκρο εύρεσης κέντρου; Άκρο με επένδυση φελλού; Καμπυλωτό άκρο; Διαγραμμίσεις διπλού άκρου; Άκρο με μεταλλική επένδυση; Αντιολισθητικό άκρο; Υπερυψωμένο άκρο / χείλος ασφαλείας; Ίσιο άκρο; Άλλο
hu: Vonalzó élének típusa: Rézsútos él; Középpontkereső él; Parafa hátlapos él; Ívelt él; Kétélű beosztás; Fém hátlapos él; Csúszásgátló él; Magasított él / biztonsági perem; Egyenes él; Egyéb
cs: Typ hrany pravítka: Zkosená hrana; Hrana pro hledání středu; Hrana s korkovým podkladem; Zakřivená hrana; Značení na obou hranách; Hrana s kovovým podkladem; Protiskluzová hrana; Zvýšená hrana / bezpečnostní okraj; Rovná hrana; Jiné
ro-RO: Tipul de margine al riglei: Margine teșită; Margine pentru găsirea centrului; Margine cu suport de plută; Margine curbată; Marcaje pe ambele margini; Margine cu suport metalic; Margine anti-alunecare; Margine înălțată / buză de siguranță; Margine dreaptă; Altele
zh-CN: 尺子边缘类型: 斜边; 寻中边; 软木底边; 弧边; 双边刻度; 金属镶边; 防滑边; 凸边/安全挡边; 直边; 其他
th: ประเภทขอบไม้บรรทัด: ขอบลาดเอียง; ขอบหาจุดศูนย์กลาง; ขอบรองไม้ก๊อก; ขอบโค้ง; สเกลสองขอบ; ขอบรองโลหะ; ขอบกันลื่น; ขอบยกสูง/ขอบนิรภัย; ขอบตรง; อื่นๆ
ko: 자 모서리 유형: 비스듬한 모서리; 중심 찾기 모서리; 코르크 백 모서리; 곡선 모서리; 양면 모서리 눈금; 금속 백 모서리; 미끄럼 방지 모서리; 돌출형 모서리/안전 립; 직선 모서리; 기타
hr-HR: Vrsta ruba ravnala: Zakošeni rub; Rub za traženje središta; Rub s podlogom od pluta; Zakrivljeni rub; Oznake na oba ruba; Rub s podlogom od metala; Protuklizni rub; Uzdignuti rub / sigurnosni obod; Ravni rub; Ostalo
fr: Type de bord de la règle: Bord biseauté; Bord de repérage du centre; Bord avec dos en liège; Bord incurvé; Graduation à double bord; Bord avec dos en métal; Bord antidérapant; Bord surélevé/rebord de sécurité; Bord droit; Autre
de: Linealkantentyp: Abgeschrägte Kante; Zentrierungskante; Korkunterlegte Kante; Gebogene Kante; Beidseitige Markierungen; Kante mit Metalleinlage; Rutschfeste Kante; Erhöhte Kante / Sicherheitslippe; Gerade Kante; Sonstiges
da: Linealkanttype: Skrå kant; Kant til centrering; Kant med korkbagside; Buet kant; Markeringer på begge kanter; Kant med metalbagside; Skridsikker kant; Hævet kant/sikkerhedskant; Lige kant; Andet
es: Tipo de borde de la regla: Borde biselado; Borde para buscar el centro; Borde con respaldo de corcho; Borde curvo; Marcas de doble borde; Borde con respaldo de metal; Borde antideslizante; Borde elevado/reborde de seguridad; Borde recto; Otro
ru: Тип края линейки: Скошенный край; Край со шкалой от центра; Край с пробковой подложкой; Изогнутый край; Разметка по обоим краям; Край с металлической вставкой; Нескользящий край; Приподнятый край / защитный бортик; Прямой край; Другое
en: Ruler edge type: Beveled edge; Center-finding edge; Cork-backed edge; Curved edge; Dual-edge markings; Metal-backed edge; Non-slip edge; Raised edge / safety lip; Straight edge; Other
tr: Cetvel kenarı tipi: Eğimli kenar; Merkez bulucu kenar; Mantar arkalıklı kenar; Kavisli kenar; Çift kenar işaretleri; Metal arkalıklı kenar; Kaymaz kenar; Yükseltilmiş kenar / güvenlik çıkıntısı; Düz kenar; Diğer
pt-PT: Tipo de borda da régua: Bordo biselado; Bordo para encontrar o centro; Bordo com forro de cortiça; Bordo curvo; Marcações em bordo duplo; Bordo com base de metal; Bordo antiderrapante; Bordo elevado/rebordo de segurança; Bordo reto; Outro
bg-BG: Тип ръб на линийка: Скосен ръб; Ръб за намиране на център; Ръб с коркова подложка; Извит ръб; Маркировка на двата ръба; Ръб с метална подложка; Неплъзгащ се ръб; Повдигнат ръб/предпазен борд; Прав ръб; Друго
nb: Linjalkanttype: Skråkant; Kant for sentrering; Kant med korkbakside; Buet kant; Markeringer på begge kanter; Kant med metallbakside; Sklisikker kant; Hevet kant / sikkerhetskant; Rett kant; Annet
sk-SK: Typ hrany pravítka: Skosená hrana; Hrana na hľadanie stredu; Hrana s korkovou podložkou; Zakrivená hrana; Značenie na oboch hranách; Hrana s kovovou podložkou; Protišmyková hrana; Zvýšená hrana / bezpečnostný presah; Rovná hrana; Iné
pt-BR: Régua tipo de borda: Borda chanfrada; Borda de centralização; Borda com verso em cortiça; Borda curva; Borda com marcações duplas; Borda com verso em metal; Borda antiderrapante; Borda elevada / aba de segurança; Borda reta; Outros
sl-SI: Vrsta roba ravnila: Poševni rob; Rob za iskanje sredine; Rob s plutovinasto podlago; Ukrivljen rob; Oznake na obeh robovih; Rob s kovinsko podlago; Nedrseč rob; Dvignjen rob / varnostni zavihek; Raven rob; Drugo
sv: Linjalkanttyp: Fasad kant; Centreringskant; Korkbaksida; Böjd kant; Markeringar på båda kanter; Metallförstärkt kant; Halkfri kant; Upphöjd kant/säkerhetskant; Rak kant; Övrigt
ja: 定規の縁のタイプ: ベベルエッジ; センター出しエッジ; コルク裏打ちエッジ; カーブエッジ; 両端目盛り; 金属裏打ちエッジ; 滑り止めエッジ; 段付きエッジ/セーフティリップ; ストレートエッジ; その他
vi: Loại cạnh thước: Mép vát; Mép tìm tâm; Mép lót bần; Mép cong; Vạch chia hai mép; Mép lót kim loại; Mép chống trượt; Mép nhô / gờ an toàn; Mép thẳng; Khác